臺灣桃園地方法院刑事判決
111年度交簡上字第24號
上  訴  人  臺灣桃園地方檢察署檢察官 
被      告  吳映萱


上列上訴人因被告過失傷害案件，不服本院於中華民國110年11
月30日所為110年度壢交簡字第807號第一審刑事簡易判決（聲請
簡易判決處刑案號：110年度偵字第519號），提起上訴，本院管
轄之第二審合議庭判決如下：
    主  文
上訴駁回。
吳映萱緩刑貳年。
    犯罪事實及理由
一、按上訴得明示僅就判決之刑、沒收或保安處分一部為之，刑
    事訴訟法第348條第3項定有明文，此於對於簡易判決之上訴
    ，依刑事訴訟法第455條之1第3項規定準用之。查本案經檢
    察官於上訴書及本院準備程序中表明僅就原判決量刑部分提
    起上訴（見本院交簡上卷第17至18頁、第65至67頁），依上
    說明，本院審理範圍即僅限於原判決之量刑部分，至本案之
    犯罪事實、證據及論罪，則均引用原審簡易判決書之記載（
    如附件）。
二、檢察官上訴意旨略以：告訴人魏瑞賢於本件事故後腎臟功能
    亦有減損，原審未考量上情，僅論處被告吳映萱有期徒刑2
    月之刑度，實屬過輕，難收警惕之效等語。
三、按刑事審判之量刑，在於實現刑罰權之分配的正義，故法院
    對科刑判決之被告量刑，應符合罪刑相當原則，使罰當其罪
    ，此所以刑法第57條明定科刑時應審酌一切情狀，尤應注意
    該條所列各款情形，以為科刑輕重之標準。而量刑之輕重，
    係實體法上賦予事實審法院得依職權自由裁量之事項，苟法
    院於量刑時，已以行為人之責任為基礎，並斟酌刑法第57條
    各款所列情狀，而未逾越法定範圍，又未濫用其職權，即不
    得遽指為違法（最高法院72年台上字第6696號、75年台上字
    第7033號、96年度台上字第760號判決意旨參照）。次按刑
    罰之量定，固屬法院自由裁量之職權行使，但仍應審酌刑法
    第57條所列各款事由及一切情狀，為酌量輕重之標準，並非
    漫無限制，除不得逾越法律所規定之範圍外，並應具妥當性
    及合目的性，符合罪刑相當原則。在同一犯罪事實與情節，
    如別無其他加重或減輕之原因，下級審法院量定之刑，亦無
    過重或失輕之不當情形，則上級審法院對下級審法院之職權
    行使，原則上應予尊重（最高法院85年度台上字第2446號、
    95年度台上字第6617號判決意旨參照）。查原審以被告之責
    任為基礎，審酌被告於右轉彎時，疏未禮讓正通過行人穿越
    道之告訴人，即貿然右轉，致告訴人受有如聲請簡易判決處
    刑書所載之傷害，所為實屬不該；復衡酌被告犯後尚知坦承
    犯行之態度，另考量被告原審判決前之調解期日有出席到場
    ，雖因雙方就調解條件認知差距較大而無以達成和解，然仍
    堪認被告確有弭平本案其所造成損害之意，且雙方此部分之
    紛爭非不得經由民事訴訟程序或其他途徑加以解決（而告訴
    人業已提起附帶民事訴訟），實難將雙方無以達成和解之原
    因全部歸責於被告；兼衡被告違反注意義務之程度與過失之
    情節、告訴人所受之傷勢輕重，暨其於警詢中自述大學在學
    之教育程度、目前為學生、家庭經濟狀況小康等一切情狀，
    量處有期徒刑2月，並諭知以新臺幣（下同）1,000元折算1
    日為其易科罰金之折算標準。本院認原審就刑之量定，已斟
    酌刑法第57條各款所列情形及其他科刑事項，既未逾越法定
    刑度，又未濫用裁量之權限，所量處之刑應屬適當，於法並
    無違誤。至被告於檢察官提起上訴後之民國111年3月11日，
    與告訴人以給付20萬元為條件成立調解，被告並已依約履行
    完畢等節（見本院交簡上卷第39至40頁、第65頁），雖為原
    審所未及審酌，然執此與原判決量刑所據之理由為整體、綜
    合之觀察，尚難認原審就本件犯罪事實與情節量處之刑，有
    何違反公平、比例及罪刑相當原則致明顯過重或失輕之處，
    本院對原審之職權行使，自應予以尊重，以維科刑之安定性
    。
四、緩刑：
㈠按行為經法院評價為不法之犯罪行為，且為刑罰科處之宣告後
  ，究應否加以執行，乃刑罰如何實現之問題。依現代刑法之觀
  念，在刑罰制裁之實現上，宜採取多元而有彈性之因應方式，
  除經斟酌再三，認確無教化之可能，應予隔離之外，對於有教
  化、改善可能者，其刑罰執行與否，則應視刑罰對於行為人之
  作用而定。倘認有以監禁或治療謀求改善之必要，固須依其應
  受威嚇與矯治之程度，而分別施以不同之改善措施（入監服刑
  或在矯治機關接受治療）；反之，如認行為人對於社會規範之
  認知並無重大偏離，行為控制能力亦無異常，僅因偶發、初犯
  或過失犯罪，刑罰對其效用不大，祇須為刑罰宣示之警示作用
  ，即為已足，此時即非不得緩其刑之執行，並藉違反緩刑規定
  將入監執行之心理強制作用，謀求行為人自發性之改善更新。
  而行為人是否有改善之可能性或執行之必要性，固係由法院為
  綜合之審酌考量，並就審酌考量所得而為預測性之判斷，但當
  有客觀情狀顯示預測有誤時，亦非全無補救之道，法院仍得在
  一定之條件下，撤銷緩刑（參刑法第75條、第75條之1），使
  行為人執行其應執行之刑，以符正義。由是觀之，法院是否宣
  告緩刑，有其自由裁量之職權，而基於尊重法院裁量之專屬性
  ，對其裁量宜採取較低之審查密度，祇須行為人符合刑法第74
  條第1項所定之條件，法院即得宣告緩刑，與行為人犯罪情節
  是否重大，犯罪後是否有悔意或態度是否良好，是否已因其他
  法律規定而予減輕其刑，並無絕對必然之關聯性（最高法院10
  6年度台上字第2710號、108年度台上字第4406號判決意旨參照
  ）。
㈡經查，被告前無任何前案紀錄，未曾因故意犯罪受有期徒刑以
  上刑之宣告，有卷附臺灣高等法院被告前案紀錄表可憑，考量
  被告犯後坦承犯行，並已與告訴人達成調解且如數賠償完畢，
  業如上述，堪認被告確已竭力修復因其犯罪肇生之損害，雖因
  一時失慮，致罹刑典，然經此偵審程序及上開罪刑宣告，當已
  知所警惕，信無再犯之虞。至告訴人固以希望被告為自己行為
  負責為由，於本院準備程序中表示不同意給予被告緩刑等語（
  見本院交簡上卷第69頁），然告訴人是否同意宣告被告緩刑，
  與本院之裁量結果本即無必然之關聯，況告訴人係於權衡損失
  、利弊後，方以上開數額與被告成立調解，並已全數受領被告
  給付之賠償乙情，既如前述，益見被告確因本件深感悔悟，並
  已付諸實際行動以求彌補。基上所論，本院認對被告宣告之刑
  以暫不執行為適當，爰依刑法第74條第1項第1款之規定，宣告
  緩刑2年，以勵自新。
據上論斷，依刑事訴訟法第455條之1第1項、第3項、第368條、
第373條，判決如主文。
本案經檢察官吳建蕙聲請以簡易判決處刑及提起上訴，檢察官林
鈺瀅到庭執行職務。
中　　華　　民　　國　　111 　年　　8 　　月　　24　　日
                  刑事第十五庭　審判長法　官　林龍輝
                                      法  官  林岷奭
                                      法  官  郭于嘉
以上正本證明與原本無異。
不得上訴。
        　　　　　　　　　　　　　　　書記官　蔡得憲　　
中　　華　　民　　國　　111 　年　　8 　　月　　24　　日
附件：本院110年度壢交簡字第807號刑事簡易判決